臺灣高雄地方法院刑事判決　　　　　　　　　　　　　九十三年度訴字第三三號
　　公　訴　人　臺灣高雄地方法院檢察署檢察官
　　被　　　告　甲○○
右列被告因毒品危害防制條例案件，經檢察官提起公訴（九十二年度毒偵字第四三○
一號），本院合議庭裁定由受命法官獨任進行簡式審判程序，本院判決如左：
    主  文
甲○○連續施用第一級毒品，累犯，處有期徒刑捌月。
    事  實
一、甲○○前因肅清煙毒條例等案件，經本院於民國八十二年七月二十三日以八十二
    年度訴字第二四五五號判處應執行有期徒刑三年四月，並於八十二年八月十六日
    確定，嗣於八十七年五月七日假釋期滿，因未經撤銷而以執行完畢論。甲○○復
    因施用毒品案件，經本院以九十一年度毒聲字第五九五四號裁定送觀察、勒戒，
    認無繼續施用毒品之傾向，於九十一年十一月十五日觀察勒戒執行完畢釋放後，
    並由臺灣高雄地方法院檢察署於同年十一月二十五日，以九十一年度毒偵緝字第
    五七○號、九十一年度毒偵字第六四六一號為不起訴處分確定。竟不思悔改，復
    基於施用第一級毒品之概括犯意，自九十二年五月初起至同年五月十三日上午某
    時止，在其高雄市三民區○○○路一五八號住處，連續將海洛因摻入香菸內，先
    後施用第一級毒品海洛因多次。嗣因其為毒品列管人口，未按時前往警局接受採
    尿送驗，為警於九十二年五月十三日十九時二十分許，通知前往高雄市政府警察
    局三民第一分局採尿送驗後呈現可待因、嗎啡陽性反應始被發覺，嗣經本院以九
    十二年度毒聲字第五八三八號裁定送觀察、勒戒後，有繼續施用毒品之傾向。
二、案經高雄市政府警察局三民第一分局報請臺灣高雄地方法院檢察署檢察官偵查起
    訴。
    理  由
壹、程序方面：
一、按除被告所犯為死刑、無期徒刑、最輕本刑為三年以上有期徒刑之罪或高等法院
    管轄第一審案件者外，於法院行準備程序進行中，被告先就被訴事實為有罪之陳
    述時，審判長得告知被告簡式審判程序之旨，並聽取當事人、代理人、辯護人及
    輔佐人之意見後，裁定進行簡式審判程序；且受命法官行準備程序，與法院或審
    判長有同一之權限；又簡式審判程序之證據調查，不受刑事訴訟法第一百五十九
    條第一項、第一百六十一條之二、第一百六十一條之三、第一百六十三條之一及
    第一百六十四條至第一百七十條規定之限制，刑事訴訟法第二百七十三條之一第
    一項、第二百七十九條第二項前段、第二百七十三條之二分別定有明文。
二、查本件被告甲○○所犯為死刑、無期徒刑、最輕本刑為三年以上有期徒刑以外之
    罪，且非高等法院管轄第一審之案件，其於準備程序就前揭被訴事實為有罪之陳
    述，經受命法官告知簡式審判程序之旨，並聽取當事人之意見後，本院認無不得
    或不宜改依簡式審判程序進行之處，爰依刑事訴訟法第二百七十三條之一第一項
    、第二百八十四條之一，裁定本件由受命法官獨任進行簡式審判程序，合先敘明
    。
貳、實體方面：
一、右揭犯罪事實，業據被告甲○○於偵訊、本院審理時坦承不諱，且被告前往警局
    經採尿後，其尿液送檢驗，亦呈可待因、嗎啡陽性反應，有臺灣檢驗科技股份有
    限公司濫用藥物實驗室（高雄）濫用藥物檢驗報告書二紙及列管毒品人口尿液檢
    體採集送驗紀錄表二紙附卷可資比對，足認被告之自白與事實相符，其自九十二
    年五月初至同年五月十三日止，確有連續施用第一級毒品海洛因多次之犯行，堪
    予認定。次查，被告前因施用毒品案件，經本院以九十一年度毒聲字第五九五四
    號裁定送觀察、勒戒後，認無繼續施用毒品之傾向，由臺灣高雄地方法院檢察署
    於九十一年十一月二十五日以九十一年度毒偵緝字第五七○號、九十一年度毒偵
    字第六四六一號為不起訴處分確定，復於五年內再犯毒品危害防制條例第十條第
    一項之罪，經本院裁定送觀察、勒戒後，認有繼續施用毒品傾向等情，亦有不起
    訴處分書、本院九十二年度毒聲字第五八三八號裁定、臺灣高等法院被告全國前
    案紀錄表及臺灣高雄看守所附設勒戒處所九十二年十一月二十日高所坤戒勒字第
    二六一一號函附之有無繼續施用毒品傾向證明書在卷可參。從而，被告於前揭觀
    察、勒戒執行完畢釋放後，五年內再犯毒品危害防制條例第十條第一項之施用第
    一級毒品犯行，洵堪認定，本件事證明確，應依法論科。
二、按被告行為後毒品危害防制條例業於九十二年七月九日修正公布，並於九十三年
    一月九日施行。依修正前毒品危害防制條例第二十條第二項、第三項前段之規定
    ，犯第十條之罪，經裁定送觀察、勒戒而認無繼續施用毒品之傾向，並於檢察官
    作成不起訴處分後五年內再犯第十條之罪，再經裁定送觀察、勒戒並認有繼續施
    用毒品之傾向時，應依法追訴。嗣上開規定修正為觀察、勒戒執行完畢釋放後，
    五年內再犯第十條之罪者，應依法追訴（修正後第二十三條第二項）。本案係該
    條例修正施行後繫屬之施用毒品案件，不論適用修正前或修正後之規定，均應依
    法追訴，被告並不因法律修正而受有不利，且該條例第十條第一項關於施用第一
    級毒品罪處罰之規定，於修正前、後之刑度並無不同，亦不生新法或舊法較有利
    於行為人之問題，合先敘明。故核被告所為，係犯修正後之毒品危害防制條例第
    十條第一項之施用第一級毒品罪。被告先後多次施用第一級毒品之犯行，時間緊
    接，犯罪構成要件相同，顯係基於概括犯意反覆為之，應依連續犯之規定，論以
    一罪，並加重其刑。又被告前因肅清煙毒條例等案件，經本院於八十二年七月二
    十三日以八十二年度訴字第二四五五號判處應執行有期徒刑三年四月，並於八十
    二年八月十六日確定，嗣於八十七年五月七日假釋期滿，因未經撤銷而以執行完
    畢論，有臺灣高雄地方法院檢察署刑案資料查註紀錄表及臺灣高等法院被告全國
    前案紀錄表附卷可稽，五年內再犯本件有期徒刑之罪，為累犯，依刑法第四十七
    條規定加重其刑，並遞加之。爰審酌被告一再施用海洛因，其經觀察勒戒執行完
    畢後，仍不知戒惕，再次施用第一級毒品，無視於毒品對於自身健康之戕害及國
    家對於杜絕毒品犯罪之禁令，不知戒除惡習，惡性非輕，然念及被告於本院審理
    期間坦承犯行，態度良好，其施用毒品海洛因並無危害他人，本諸施用毒品者均
    有相當程度之成癮性及心理依賴，其犯罪心態與一般刑法犯罪之本質並不相同，
    容應以「病人」之角度為考量，並側重適當之醫學治療及心理矯治為宜，及被告
    施用毒品之次數等一切情狀，量處如主文所示之刑。
據上論斷，應依刑事訴訟法第二百七十三條之一第一項、第二百九十九條第一項前段
，修正後毒品危害防制條例第十條第一項、第二十三條第二項，刑法第十一條前段、
第五十六條、第四十七條判決如主文。
本案經檢察官乙○○到庭執行職務。
中      華      民      國    九十三    年      三      月      十      日
                                  臺灣高雄地方法院刑事第四庭
                                      法  官    黃惠玲
右正本證明與原本無異。
如不服本判決，應於判決送達後十日內，向本院提出上訴狀。
    書記官    林秀珍
中    華    民    國      九十三      年      三      月      十一      日
本件論罪科刑法條：
毒品危害防制條例第十條第一項：
施用第一級毒品者，處六月以上五年以下有期徒刑。
